臺灣高雄地方法院刑事判決
公　訴　人　臺灣高雄地方法院檢察署檢察官
被　　　告　乙○○
　　　　　　　　　　(另案
上列被告因毒品危害防制條例案件，經檢察官提起公訴（94年度
毒偵字第7425號），被告就被訴事實為有罪之陳述，合議庭裁定
由受命法官獨任依簡式審判程序審理，判決如下：
    主  文
乙○○連續施用第一級毒品，處有期徒刑玖月；扣案之海洛因伍
小包 (合計淨重參點陸貳公克，伍個空包裝共重壹點柒零公克)
、含海洛因殘渣之夾鏈袋伍個，沒收銷燬之；黃色膠帶拾貳個，
沒收之。又連續施用第二級毒品，處有期徒刑伍月，扣案之安非
他命拾伍包 (驗前毛重貳拾點柒公克，驗後毛重貳拾點陸伍公克
)、 均含安非他命殘渣之夾鏈袋貳個、玻璃球貳個、吸管柒支、
夾鏈袋陸佰零伍個，均沒收銷燬之；另黃色膠帶拾貳個、吸食器
壹組，均沒收。應執行有期徒刑壹年。扣案之海洛因伍小包 (合
計淨重參點陸貳公克，伍個空包裝共重壹點柒零公克)、 含海洛
因殘渣之夾鏈袋伍個、安非他命拾伍包 (驗前毛重貳拾點柒公克
，驗後毛重貳拾點陸伍公克)、 均含安非他命殘渣之夾鏈袋貳個
、玻璃球貳個、吸管柒支、夾鏈袋陸佰零伍個，均沒收銷燬之；
另黃色膠帶拾貳個、吸食器壹組，均沒收。
    事　實
一、乙○○前於民國93年間因施用毒品案件，經屏東地方法院裁
    定觀察勒戒後，認無繼續施用毒品之傾向，於93年10月18日
    執行完畢釋放，並由屏東地方法院檢察署以93年毒偵字第18
    09號不起訴處分確定。詎仍不知悔改，於上開觀察勒戒執行
    完畢釋放後5 年內，復基於施用第一級毒品海洛因之概括犯
    意，自94年7 月上旬某日起至同年8 月16日某時止，在其位
    於高雄市○○○街57號8 樓之2 住處，以將海洛因摻入香煙
    內之方式連續施用海洛因多次；另基於施用第二級毒品甲基
    安非他命之概括犯意，自前開93年10月18日觀察勒戒釋放後
    起至94年8 月16日某時止，在其上述住處，以將甲基安非他
    命置於玻璃球上燒烤吸取煙氣方式施用甲基安非他命多次。
    嗣於94年8 月23日17時17分許，為警方查獲，並扣得其所有
    之海洛因5 小包 (合計淨重3.62公克，5 個空包裝共重1.70
    公克)、 安非他命15包 (驗前毛重20.7公克，驗後毛重20.
    65公克，起訴書誤載為14包，應予更正)、 含海洛因殘渣之
    夾鏈袋5 個、含安非他命殘渣之夾鏈袋2 個、玻璃球2 支、
    吸管7 支、夾鏈袋605 個；另不含海洛因及安非他命之黃色
    膠帶12個、吸食器1 組 (起訴書所載上開扣案物之名稱，有
    部分稍有出入，均更正如上)， 並採集乙○○之尿液送驗，
    因呈現嗎啡及甲基安非他命陽性反應，而知悉上情。
二、案經高雄市政府警察局苓雅分局報告台灣高雄地方法院檢察
    官偵查起訴
    理　由
一、被告所犯係死刑、無期徒刑、最輕本刑為3 年以上有期徒刑
    以外之罪，其於準備程序就前揭被訴事實為有罪之陳述，經
    受命法官告知簡式審判程序之旨，並聽取其與公訴人之意見
    後，本院合議庭認無不得或不宜改依簡式審判程序進行之處
    ，爰依刑事訴訟法第273 條之1 第1 項、第284 條之1 ，裁
    定本件由受命法官獨任進行簡式審判程序，合先敘明。
二、上揭事實，業據被告於本院審理中坦承不諱，且其於警方查
    獲時所採集之尿液，經送檢驗結果，均呈第一級毒品海洛因
    代謝後嗎啡及甲基安非他命之陽性反應，此有尿液採證代碼
    對照表、高雄市凱旋醫院濫用藥物尿液檢驗報告等在卷可憑
    ；另扣案之疑似海洛因粉末5 小包，經送往法務部調查局鑑
    定結果，確含第一級毒品海洛因成分，此有該局鑑定通知書
    1 紙在卷可佐，又扣案之疑似甲基安非他命晶體15包，經送
    高雄醫學大學附設中和醫院檢驗結果，亦呈甲基安非他命之
    陽性反應，有該醫院檢驗報告1 紙在卷供參。另含海洛因殘
    渣之夾鏈袋5 個、含安非他命殘渣之夾鏈袋2 個、玻璃球2
    支、吸管7 支、夾鏈袋605 個，經送上開醫院檢驗結果，亦
    均分別含海洛因、甲基安非他命陽性反應，亦有各該檢驗報
    告各1 紙，在卷可按。足認被告上開自白確與事實相符，洵
    堪採信。又被告前因施用毒品案件，經裁定送觀察勒戒後，
    於93年10月18日執行完畢釋放，有臺灣高雄地方法院檢察署
    刑案資料查註紀錄表及臺灣高等法院被告前案紀錄表各1 份
    可參，被告於觀察勒戒執行完畢釋放後5 年內，有施用第1
    級、第2 級毒品之行為，事證明確，犯行洵堪認定。
三、查海洛因、甲基安非他命，分別為毒品危害防制條例第2 條
    第2 項第1 款及第2 款所稱之第一級毒品及第二級毒品，核
    被告施用海洛因及甲基安非他命之行為，係分別犯該條例第
    10條第1 項、第2 項之施用第一級毒品罪及施用第二級毒品
    罪。被告持有海洛因、甲基安非他命後，進而施用，其持有
    之低度行為，應分別為施用之高度行為所吸收，均不另論罪
    。又被告先後多次施用第一、二級毒品之行為，時間緊接，
    犯罪構成要件各自相同，顯然各係基於概括犯意反覆為之，
    均為連續犯，應依刑法第56條之規定，各論以一罪，並均應
    依法加重其刑。又其所犯施用第一級毒品罪與第二級毒品兩
    罪，犯意各別、行為互殊，應予分論併罰。爰審酌被告曾因
    施用毒品，經觀察勒戒執行完畢釋放後，仍不知悔改警惕，
    猶繼續施用毒品，暨犯後坦承犯行，與施用毒品為自戕行為
    及對社會危害性等一切情狀，分別量處如主文所示之刑，並
    定其應執行之刑，以資懲儆。
四、末按查獲之第一、二級毒品及專供製造或施用第一、二級毒
    品之器具，不問屬於犯人與否，均沒收銷燬之，毒品危害防
    制條例第18條第1 項前段定有明文。查：(一)扣案海洛因粉末
    5 小包，經檢驗結果，均含海洛因成分，又5 個空包裝袋（
    共重1.70公克）、含海洛因殘渣之夾鏈袋5 個，內含極微量
    第1 級毒品海洛因殘留而無法析離，均應整體視同毒品海洛
    因，沒收銷燬之；(二)另扣案之甲基安非他命15包，經檢驗結
    果，均含甲基安非他命成分，又均含甲基安非他命殘渣而無
    法析離之空夾鏈袋605 個、吸管7 支、玻璃球2 個、夾鏈袋
    2 個，依毒品危害防制條例第18條第1 項前段之規定，不問
    屬於犯人與否，均宣告沒收銷燬之。至鑑驗所耗損之毒品，
    既已滅失，自無庸宣告沒收銷燬。(三)另扣案為被告所有供綑
    綁甲基安非他命及海洛因用之黃色膠帶12個，經鑑定結果，
    雖無海洛因及甲基安非他命之陽性反應，；暨扣案之吸食器
    1 組，係供被告施用甲基安非他命所用，經鑑定結果，亦無
    甲基安非他命陽性反應，然既均為被告供犯罪所用之物或預
    備供犯罪之用，業據被告供明在卷，依刑法第38條第1 項第
    2 款規定，併予宣告沒收。
五、至公訴意旨另以上開扣案物尚須用於被告是否涉有其他毒品
    危害防制條例犯行之用，爰暫不予聲請沒收云云，惟查毒品
    危害防制條例第18條之規定，性質上係義務沒收，上開扣案
    物既係毒品或視同毒品，依法仍應宣告沒收。惟於被告另涉
    及毒品危害防制條例其他犯行結案前，暫勿執行銷燬，附此
    敘明。
六、據上論斷：依刑事訴訟法第299 條第1 項前段、第273 條之
    1 第1 項前段，毒品危害防制條例第10條第1 項、第2 項、
    第18條第1 項前段，刑法第11條、第56條、第51條第5 款，
    判決如主文。
七、如不服本判決，應自判決送達之翌日起10日內，向本院提出
    上訴狀。
本案經檢察官甲○○到庭執行職務。
中　　華　　民　　國　　 94 　　年　　12 　　月　30   日
                  刑事第十三庭  法  官  張金柱
以上正本證明與原本無異。
如不服本判決，應於收受送達後10日內向本院提出上訴書狀。
（須附繕本）
中　　華　　民　　國　　95　　年　　1 　　月　　2 　　日
                                書記官  蘇  豫
附錄本案論罪科刑之法條
毒品危害防制條例第10條施用第一級毒品者，處六月以上五年以
下有期徒刑。
施用第二級毒品者，處三年以下有期徒刑。
